【裁判字號】    96,交聲,1037
【裁判日期】    970229
【裁判案由】    聲明異議
【裁判全文】
臺灣臺南地方法院交通事件裁定        96年度交聲字第1037號
原處分機關  交通部公路總局嘉義區監理所臺南監理站
異議人即受
處分人      甲○○
上列受處分人因違反道路交通管理處罰條例案件，對於交通部公
路總局嘉義區監理所臺南監理站，民國96年11月13日所為之裁決
處分（處分案號：嘉監南字第裁74-S00000000號），聲明異議，
本院裁定如下：
      主  文
異議駁回。
      理  由
一、原處分意旨略以：異議人即受處分人甲○○（下稱異議人）
    所有車牌號碼HF-0846號自用小客車，於民國96年10月23日
    中午13時40分許，在台南市○○路與開南街口處，因「在人
    行道上停車」，經臺南市警察局交通隊警員 (下稱舉發機關
    ) 製單逕行舉發，嗣原處分機關即交通部公路總局嘉義區監
    理所臺南監理站，以異議人違規事實明確，遂依道路交通管
    理處罰條例（下稱處罰條例）第56條第1項第1款之規定，裁
    處異議人罰鍰新台幣（下同）900元等語。
二、本件聲明異議意旨略以：異議人停車路段未設有警告禁止停
    車設施，非故意違法；且平常停在該處之車輛甚多；執法者
    草率處事有失公理，為此聲明異議，請求撤銷原處分云云。
三、本院審酌：
  (一)異議人所有車牌號碼HF-0846號自用小客車，於96年10月23
    日中午13時40分許，在台南市○○路與開南街口處，因「在
    人行道上停車」，經舉發機關製單逕行舉發，後再經原處分
    機關依處罰條例第56條第1項第1款之規定，裁處異議人罰鍰
    900元乙節，有：
    原處分機關裁決書。
    舉發機關舉發通知單。
    違規照片幀(見本院卷第8頁下方)。
    等件為證，且為異議人所不否認，此部分事實當可認定。
  (二)按人行道不得臨時停車；又禁止臨時停車處所，不得停車，
    道路交通安全規則第111條第1項第1款、第112條第1項第1款
    分別定有明文。次按汽車駕駛人停車時在禁止臨時停車處所
    停車，處新臺幣600元以上1200元以下罰鍰，處罰條例第56
    條第1項第1款亦有明文。經查：異議人考領有駕駛執照，對
    於此條規定即應知之甚詳。縱然因現今社會車輛數目眾多，
    合法之停車位難覓，而違法停車之車輛甚多，然此尚不得為
    任意違規停放車輛之理由，異議人辯稱非故意違法云云，應
    與實情不符，舉發機關據此予以舉發亦難認有何草率或有何
    有失公理之情形。
四、綜上所述，異議人於前述時、地之違規事實既可認定，原處
    分機關裁處異議人罰鍰900元，經核於法尚無違誤，異議人
    異議內容，顯無理由，應予駁回。
五、據上論斷，應依道路交通案件處理辦法第19條，裁定如主文
    。
中    華    民    國    97    年    2     月    29    日
                        交通法庭法  官  蔡直青
以上正本證明與原本無異。
如不服本裁定，應於收受送達後5日內向本院提出抗告狀。（應
附繕本）
                                書記官  劉鴻瑛
中    華    民    國    97    年    3     月    4     日


司法院資訊處製作；財團法人民間司法改革基金會備份。
